臺灣臺中地方法院刑事判決　　　　　　　 94年度易字第854號
　　公　訴　人　臺灣臺中地方法院檢察署檢察官
　　被　　　告　甲○○
上列被告因毒品危害防制條例案件，經檢察官提起公訴（94年
度毒偵字第883號、第1389號），暨移送併辦（94年度毒偵字第
1979號、第3388號），被告於本院行準備程序時就被訴事實為有
罪之陳述，經受命法官聽取當事人意見後，由本院合議庭裁定以
簡式審判程序判決如下：
    主    文
甲○○連續施用第二級毒品，累犯，處有期徒刑壹年，扣案之甲
基安非他命壹包（毛重約零點伍公克）沒收銷燬之，吸食器壹組
沒收；又連續持有第一級毒品，累犯，處有期徒刑壹年肆月，扣
案之海洛因柒包（其中壹包驗餘淨重零點伍貳公克、壹包驗餘淨
重零點零伍公克、參包驗餘合計淨重貳點陸貳公克，壹包驗餘淨
重零點貳伍公克，壹包驗餘淨重參點伍肆公克）均沒收銷燬之。
應執行有期徒刑貳年貳月，扣案之甲基安非他命壹包（毛重約零
點伍公克）、海洛因柒包（其中壹包驗餘淨重零點伍貳公克、壹
包驗餘淨重零點零伍公克、參包驗餘合計淨重貳點陸貳公克，壹
包驗餘淨重零點貳伍公克，壹包驗餘淨重參點伍肆公克）均沒收
銷燬之，吸食器壹組沒收。
　　犯罪事實
一、甲○○前曾於民國八十九年間因施用毒品案件，經依法裁定
    送強制戒治後，於九十年十二月十八日強制戒治期滿，於翌
    日出獄。復於八十九年間，因毒品案件，經法院判處定應執
    行刑為有期徒刑二年二月確定，於九十三年八月十五日執行
    完畢；另於九十三年間再度因施用第二級毒品安非他命案件
    ，經臺灣高等法院臺中分院於九十三年十月五日判處有期徒
    刑六月確定；又於九十三年間因持有第一級毒品海洛因案件
    ，經本院判處有期徒刑一年，嗣經臺灣高等法院臺中分院於
    九十四年一月十八日判決駁回上訴而告確定。詎仍不知悔改
    ，於前開強制戒治執行完畢釋放後五年內，復基於施用第二
    級毒品甲基安非他命之概括犯意，自前案判決後即九十三年
    十月六日起至九十四年四月二十九日或三十日止，先後在其
    位於臺中縣豐原市○○街八十二號、臺中市○區○○路四段
    三七三號七樓之十四租處及臺中縣后里鄉工地等地，以將甲
    基安非他命置於玻璃吸食器內，下以火燒烤吸食其煙霧之方
    式，施用甲基安非他命多次，平均約每二、三日施用一次。
    又另行基於持有第一級毒品海洛因之概括犯意，分別於九十
    四年一月三十日之前四、五日某時，及於同年二月二十三日
    之前二、三日某時，向綽號「阿明」者購買海洛因各一包（
    驗餘淨重分別為零點五二公克及零點零五公克）後，而分別
    置放於其位於臺中市○○路二三八號八樓居處、其所駕駛之
    車牌號碼三Ｒ─三五三八號自用小客車右前座椅下方而持有
    之；又於同年三月二十五日，向綽號「大頭」者購買海洛因
    四包（其中三包驗餘合計淨重二點六二公克，另包驗餘淨重
    零點二五公克）後，而放置於其位於臺中市○區○○路四段
    三七三號七樓之十四居處而持有之；另於同年四月三十日，
    在臺中市○○路與大義街口，向綽號「阿豐」者購買海洛因
    一包（驗餘淨重三點五四公克）後，而放置於其身上持有之
    。嗣甲○○分別於九十四年一月三十日、二月二十三日、三
    月二十五日及四月三十日，各在臺中市○○路二三八號八樓
    、臺中縣豐原市○○路七十七號其所駕駛之車牌號碼三Ｒ─
    三五三八號自用小客車右前座椅下方、臺中市○區○○路四
    段三七三號七樓之十四租處、臺中市○區○○路與大義路口
    ，為警查獲，並扣得上開海洛因，其中於九十四年三月二十
    五日為警查獲時，另扣得甲基安非他命一包（毛重約零點五
    公克）及其所有供施用甲基安非他命用之吸食器一組。
二、案經臺中市警察局第二分局及臺中縣警察局豐原分局報請臺
    灣臺中地方法院檢察署檢察官偵查起訴暨移送併辦。
    理    由
一、訊據被告甲○○對於上開事實均坦承不諱，其於上開四次為
    警查獲，經採其尿液送驗結果，均呈現甲基安非他命及安非
    他命陽性反應，有銓昕科技股份有限公司出具之濫用藥物尿
    液檢驗報告書四份附卷可稽；且其上開四次遭查獲結果，分
    別在其居處、車內及身上扣得疑似海洛因之白色粉末共七包
    ，經分別將其等送鑑定結果，均含有海洛因成分，其中二包
    （驗餘淨重分別為零點五二公克及零點零五公克）、四包（
    其中三包驗餘合計淨重二點六二公克，另包驗餘淨重零點二
    五公克）、一包（驗餘淨重三點五四公克）等情，亦有法務
    部調查局鑑定通知書四份在卷可證；此外，復有甲基安非他
    命一包（毛重約零點五公克）、吸食器一組扣案及現場照片
    、職務報告書等件在卷可資佐參。足見被告自白確與事實相
    符。又被告前曾於八十九年間因施用毒品案件，經依法裁定
    送強制戒治後，於九十年十二月十八日強制戒治期滿，於翌
　　日出獄等情，有臺灣高等法院被告全國前案紀錄表一紙存卷
　  可按，其於前開強制節制執行完畢釋放後，五年內復犯本案
    施用第二級毒品之罪，依毒品危害防制條例第二十三條第二
    項規定，應予依法論科。
二、核被告所為，係違反毒品危害防制條例第十條第二項施用第
    二級毒品罪、第十一條第一項持有第一級毒品罪。被告持有
    第二級毒品之行為，為施用第二級毒品之行為所吸收，不另
    論罪。被告先後多次施用第二級毒品犯行、持有第一級毒品
    犯行，均時間緊接，手段相同，所犯構成要件復相同，顯均
    係基於概括犯意反覆為之，均為連續犯，均依刑法第五十六
    條規定論以一罪，並依法加重其刑。又被告先後四次遭查獲
    所持有海洛因之總數量，驗餘合計淨重雖達六點九八公克，
    已超出持有海洛因淨重五公克以上應依毒品危害防制條例第
    十一條第四項予加重其刑規定，然其各次所持有之海洛因淨
    重並未超逾五公克，不予加重，附此敘明。被告所犯前開二
    罪，犯意個別，行為互異，應予分論併罰。公訴人雖認被告
    自九十二年間起至九十三年十月五日止有施用第二級毒品之
    犯行，然觀被告前曾於九十三年間因施用第二級毒品安非他
    命案件，經臺灣高等法院臺中分院於九十三年十月五日判處
    有期徒刑六月確定，基於一事不再理原則，上開施用第二級
    毒品之犯行顯已為前案既判效力所及，依法不得再訴，公訴
    人於本院行準備程序時亦當庭減縮此部分犯罪事實，附此敘
    明。又公訴人雖未及就併案部分提起公訴，惟查此部分犯行
    分別與起訴之施用第二級毒品、持有第一級毒品之犯行分別
    具有連續犯之裁判上一罪關係，本院自得併予審理。又被告
    前曾於八十九年間，因毒品案件，經法院判處定應執行刑為
    有期徒刑二年二月確定，於九十三年八月十五日執行完畢，
    其於前案執行完畢後五年內復犯本案有期徒刑以上之罪，以
    上二罪均為累犯，均依刑法第四十七條規定依法遞加重其刑
    。爰審酌被告前已有多次施用麻藥、毒品等犯行，有前開紀
    錄表可參，素行不佳，此次復犯，施用甲基安非他命之時間
    達半年，又屢次被查獲持有海洛因，足見其對毒品依賴甚深
    ，暨考以其施用甲基安非他命之頻率、方法及持有海洛因之
    數量、重量，犯後均直承犯行無誤等一切情狀，分別量處如
    主文之刑，並定其應執行之刑。扣案海洛因七包及甲基安非
    他命一包，均為違禁物，依毒品危害防制條例第十八條第一
    項前段規定沒收銷燬之，扣案之吸食器一組，為被告所有供
    施用第二級毒品甲基安非他命所用之物，業據其於本院審理
    時供明在卷，依刑法第三十八條第一項第二款規定宣告沒收
    。至扣案之注射針筒五支，被告否認為其所有，亦否認為供
    其施用毒品所用之物，參諸被告被查獲四次均未檢測出嗎啡
    、可待因等施用海洛因之反應，而扣案之注射針筒依施用毒
    品者之習性，多半以之為施用海洛因之工具，被告尿液既未
    被檢測出上開施用海洛因後之反應，則被告辯稱扣案之注射
    針筒並非供其施用毒品所用之物，即非無據，而被告持有毒
    品海洛因之行為並不當然會持有扣案之注射針筒，則該物亦
    顯與被告犯持有毒品海洛因之行為並無關聯性，爰不予宣告
    沒收，附此敘明。
據上論斷，應依刑事訴訟法第二百九十九條第一項前段、第二百
七十三條之一第一項，毒品危害防制條例第十條第二項、第十一
條第一項、第二十三條第二項、第十八條第一項前段，刑法第十
一條前段、第五十六條、第四十七條、第五十一條第五款、第三
十八條第一項第二款，判決如主文。
中　　華　　民　　國　  　94　　年　　8　　月　　9　　日
                  刑事第四庭    法  官  賴妙雲
上正本證明與原本無異。
如不服本判決，應於送達後十日內向本院提出上訴狀（須附繕
本），上訴於台灣高等法院台中分院。
中　　華　　民　　國　　 94　　年　　8 　　月　　9 　　日
                                書記官  孫曉鳳
附錄論罪科刑法條
毒品危害防制條例第十條第二項、第十一條第一項
第 10 條    施用第一級毒品者，處六月以上五年以下有期徒
　　　　　　刑。
            施用第二級毒品者，處三年以下有期徒刑。
第 11 條    持有第一級毒品者，處三年以下有期徒刑、拘役
　　　　　　或新臺幣五萬元以下罰金。
            持有第二級毒品者，處二年以下有期徒刑、拘役
            或新臺幣三萬元以下罰金。
            持有專供製造或施用第一、二級毒品之器具者，
            處一年以下有期徒刑、拘役或新臺幣一萬元以下罰
            金。
            持有毒品達一定數量者，加重其刑至二分之一，
            其標準由行政院定之。
